【裁判字號】    92,交訴,69
【裁判日期】    921013
【裁判案由】    過失致死等
【裁判全文】
臺灣新竹地方法院刑事判決                          九十二年度交訴字第六九號
    公  訴  人  臺灣新竹地方法院檢察署檢察官
    被      告  甲○○
右列被告因過失致死等案件，經檢察官提起公訴（九十二年度偵字第三七一七號），
本院依簡式審判程序判決如左：
    主  文
甲○○服用酒類，不能安全駕駛動力交通工具而駕駛，處罰金萬元，如易服勞役，
以佰元折算壹日；又因過失致人於死，處有期徒刑陸月，如易科罰金，以佰元折
算壹日。
    事  實
一、甲○○前於民國九十年間因恐嚇案件，經臺灣桃園地方法院於九十一年一月十四
    日以九十年度易字第一七七五號判處有期徒刑七月、緩刑二年確定，仍在緩刑期
    內。其明知服用酒類後，將使其駕駛車輛時之注意力減低、反應能力趨緩，而危
    及其他用路人之行車往來安全，仍於九十二年七月三日中午十二時許，與友人丁
    ○○在新竹縣尖石鄉梅花村梅花三二號及新竹縣尖石鄉嘉樂村某飲食店內飲酒，
    迄至同日晚間八、九時許，已因飲酒過量無法集中注意力而達不能安全駕駛動力
    交通工具之狀況下，仍騎乘其父丙○○所有之車號ＢＹＬ─二八一號重型機車，
    載送亦已酒醉之丁○○返回梅花村住處。又甲○○原應注意未考取駕駛執照及酒
    醉均不得騎乘機車，依當時天晴、柏油路面乾燥、無缺陷、道路無障礙物等情狀
    ，並無不能注意之情事，竟仍酒後、無照騎乘機車由新竹縣尖石鄉嘉樂村往梅花
    村方向行進，於同日晚間九時六分許，在新竹縣尖石鄉嘉樂村三鄰七二之一號前
    ，因酒醉意識模糊，未能適當操控機車，失控將機車跌滑至路邊草叢內，車身嚴
    重毀損，造成丁○○頭部外傷合併出血，送醫不治死亡；甲○○亦有受傷，經救
    護人員送醫並抽取血液樣本檢驗結果，發現其血液中酒精濃度超過三三○Ｍｇ／
    ｄＬ，換算成呼氣中酒精濃度超過每公升一點六五毫克。
二、案經新竹縣警察局橫山分局報請臺灣新竹地方法院檢察署檢察官相驗後自動檢舉
    偵查起訴。
    理  由
一、訊據被告甲○○對於右揭時地無照、酒醉騎乘機車肇事，致被害人丁○○死亡之
    事實，迭於警訊、偵審中均坦承不諱，核與告訴人即被害人之母乙○○○於警訊
    中陳述情節相符，復有道路交通事故調查報告表、車禍現場照片十一幀附卷可稽
    。又被害人丁○○係因本件車禍致死之事實，業經臺灣新竹地方法院檢察署檢察
    官督同法醫師相驗屬實，並製有相驗屍體證明書、驗斷書、勘驗筆錄、相驗照片
    四幀在卷可憑。此外，經抽取被告血液樣本送竹東榮民醫院檢驗，其血液中酒精
    濃度超過三三○Ｍｇ／ｄＬ，換算為呼氣酒精濃度達每公升一點六五毫克，此有
    竹東榮民醫院生化檢驗檢查單、呼吸及血液酒精濃度換算表參考表附卷可稽，而
    依法務部八十八年五月十八日法八八檢字第○○一六六九號函所示，於酒精濃度
    呼氣達每公升零點五五毫克以上時，駕車肇事率為一般正常人之十倍，被告當時
    之酒精濃度即已逾越此一標準值甚多，復參酌當時失控將機車跌滑至路邊草叢等
    情狀，被告服用酒類不能安全駕駛交通工具而駕駛之情，堪認屬實。
二、按汽車駕駛人，未領有駕駛執照駕車，不得駕車；又汽車駕駛人飲酒後其吐氣所
    含酒精成份超過每公升零點二五毫克以上，不得駕車，道路交通管理處罰條例第
    二十一條第一項第一款、道路交通安全規則第一百十四條第二款分別定有明文。
    本案被告本應注意飲酒後其吐氣所含酒精成份已達每公升一點六五毫克，反應能
    力遲緩，亦應注意上開道路交通安全規則之規定，且依道路交通事故調查報告表
    載明，當時天晴、柏油路面乾燥、無缺陷、道路無障礙物等情狀，又無不能注意
    之情事，詎其仍無照、酒醉後騎乘機車，因失控將機車跌滑至路邊草叢內，車身
    嚴重毀損，致被害人當場死亡，被告自有過失。又被害人係因被告過失騎乘機車
    跌滑至草叢內致死，是認被告之過失行為與被害人之死亡結果間，具有相當因果
    關係。本案事證已臻明確，被告服用酒類不能安全駕駛交通工具而駕駛、過失致
    死等犯行，均堪認定，自應依法予以論罪科刑。
三、核被告甲○○所為，係犯刑法第一百八十五條之三之服用酒類不能安全駕駛動力
    交通工具而駕駛罪、同法第二百七十六條第一項之過失致死罪。被告於酒醉駕車
    ，因而致被害人死亡，依法應負刑事責任，有如前述，應依道路交通管理處罰條
    例第八十六條第一項規定，就其過失致死犯行部分，加重其刑。其所犯過失致死
    、服用酒類不能安全駕駛動力交通工具而駕駛二罪之間，犯意各別，行為互殊，
    應予分論併罰。爰審酌被告之酒醉程度，且其無照、酒醉狀態，仍騎乘機車上路
    ，顯然罔顧他人之生命、身體安全，實屬不該，惟其與被害人為朋友關係，二人
    於肇事前仍把酒言歡，渠等不知節制而飲酒過量，被害人之血液中酒精濃度亦超
    過三三○Ｍｇ／ｄＬ（換算成呼氣中酒精濃度超過每公升一點六五毫克），且被
    告騎乘機車失控致涉本件犯行，亦受傷住院，是以被告與被害人同受風險，又被
    告騎車肇事尚未波及其他用路人車安全，其與告訴人達成民事上和解，有和解書
    一份在卷足憑，雖被告因一時經濟拮据，尚未支付和解金，告訴人仍不以為忤，
    應認有原諒被告之意，是公訴人就被告所犯過失致死犯行，求處有期徒刑十月，
    尚屬過重，暨本院審酌被告犯後態度等一切情狀，各量處如主文所示之刑，併就
    過失致死部分諭知易科罰金、就服用酒類不能安全駕駛動力交通工具而駕駛部分
    諭知易服勞役之折算標準。
四、據上論斷，應依刑事訴訟法第二百七十三條之一第一項、第二百九十九條第一項
    前段，刑法第一百八十五條之三、第二百七十六條第一項、第四十一條第一項前
    段、第四十二條第二項、第五十一條第十款，道路交通管理處罰條例第八十六條
    第一項，罰金罰鍰提高標準條例第一條前段、第二條，判決如主文。
本案經檢察官許麗美到庭執行職務。
中      華民      國    九十二    年      十      月     十三     日
                                臺灣新竹地方法院交通法庭
                                    法  官  黃  美  文
右正本證明與原本無異。
如不服本判決，應於判決送達後十日內向本院提出上訴狀( 應附繕本 )，上訴於
臺灣高等法院。
                                    書記官  陳  秀  子
中      華      民      國    九十二    年      十      月     十三     日
附錄論罪科刑法條全文：
刑法第一百八十五條之三
服用毒品、麻醉藥品、酒類或其他相類之物，不能安全駕駛動力交通工具而駕駛者，
處一年以下有期徒刑、拘役或三萬元以下罰金。
刑法第二百七十六條第一項：
因過失致人於死者，處二年以下有期徒刑、拘役或二千元以下罰金。


司法院資訊處製作；財團法人民間司法改革基金會備份。
